臺灣板橋地方法院刑事判決　　　　　　　95年度訴字第3716號
公　訴　人　臺灣板橋地方法院檢察署檢察官
被　　　告　甲○○
上列被告因違反毒品危害防制條例案件，經檢察官提起公訴（95
年度毒偵字第6074號、第6307號），被告於準備程序中就被訴事
實為有罪之陳述，經本院合議庭裁定由受命法官獨任進行簡式審
判程序，本院判決如下：
    主  文
甲○○施用第一級毒品，累犯，處有期徒刑拾月；扣案海洛因殘
渣袋壹只內之海洛因殘渣（量微無法秤重）沒收銷燬之，前開扣
案海洛因殘渣袋壹只（內含海洛因殘渣，量微無法秤重）、注射
針筒壹枝，均沒收。又施用第一級毒品，累犯，處有期徒刑拾月
；扣案安非他命肆包（淨重公克），沒收銷燬之，前開扣案安
非他命之包裝袋肆只沒收。應執行有期徒刑壹年陸月；扣案海洛
因殘渣袋壹只內之海洛因殘渣（量微無法秤重）、安非他命肆包
（淨重公克），沒收銷燬之，前揭扣案海洛因殘渣袋壹只（內
含海洛因殘渣，量微無法秤重）、安非他命之包裝袋肆只、注射
針筒壹枝，均沒收。
    事  實
一、甲○○前因違反毒品危害防制條例案件，經本院以89年度訴
    字第2167號判決，其中施用第一級毒品部分，判處有期徒刑
    8 月，施用第二級毒品部分判處有期徒刑6 月，應執行有期
    徒刑1 年確定；又因贓物案件，經本院以91年度簡字第276
    號判決判處有期徒刑3 月，如易科罰金，以銀元300 元折算
    1 日確定。上開三罪經本院以91年度聲字第2318號裁定定應
    執行有期徒刑1 年2 月確定。復因施用毒品違反毒品危害防
    制條例案件，經臺灣高等法院以92年度上訴字第858 號判決
    判處有期徒刑10月確定；再因竊盜案件，經臺灣高等法院以
    92年度上易字第270 號判決判處有期徒刑10月確定；繼之又
    因偽造文書案件，經本院以92年度簡字第394 號判決判處有
    期徒刑4 月，如易科罰金，以銀元300 元折算1 日確定。上
    開三罪經本院以92年度聲字第2110號裁定定應執行有期徒刑
    1 年10月確定，並與前述因違反毒品危害防制條例、贓物等
    罪所受宣告之執行刑1 年2 月接續執行，而於民國95年3 月
    10日假釋，並依臺灣嘉義地方法院95年度聲字第287 號裁定
    付保護管束，於95年8 月9 日保護管束期滿，未經撤銷假釋
    ，其有期徒刑以已執行完畢論。詎未知悛悔，猶基於施用第
    一級毒品海洛因（以下簡稱海洛因）及第二級毒品安非他命
    （以下簡稱安非他命）之犯意，於95年8 月28日下午6 時40
    分許，在臺北縣板橋市○○街198 號旁，以將海洛因、安非
    他命摻水置入針筒內注射之方式，同時施用海洛因、安非他
    命1 次。嗣於同日晚間7 時許，為警在臺北縣板橋市○○街
    198 號前查獲，並扣得海洛因殘渣袋1 只（內含海洛因殘渣
    ，量微無法秤重）及注射針筒1 枝。復起施用海洛因、安非
    他命之犯意，於同年9 月7 日中午12時許，在臺北縣板橋市
    ○○路○ 段416 巷1 弄24之4 號住處，以將海洛因、安非他
    命置入玻璃球內燒烤產生煙霧之方式，同時施用海洛因、安
    非他命1 次。嗣於同日下午5 時30分許，在臺北縣板橋市○
    ○街233 巷2 號為警查獲，並扣得安非他命（淨重3 公克）
    4 包及注射針筒1 枝。
二、案經臺北縣政府警察局海山分局報請臺灣板橋地方法院檢察
    署檢察官偵查起訴。
    理  由
一、上揭事實，業據被告甲○○於警詢及本院審理時坦承不諱，
    且有海洛因殘渣袋1 只、安非他命4 包及95年8 月28日查獲
    之注射針筒1 枝扣案可資佐證。且被告於95年8 月28日、同
    年9 月7 日為警查獲後所排放之尿液，分別以酵素免疫分析
    法檢驗及氣相層析質譜儀法確認檢驗結果，於安非他命類與
    鴉片類均呈陽性反應，有臺灣檢驗科技股份有限公司濫用藥
    物尿液檢驗報告2 件附卷足稽。而前述扣案毒品4 包，經依
    聯勤204 廠製造之煙毒品檢驗A 包試劑初步檢驗結果，呈安
    非他命反應，淨重3 公克，亦有臺北縣政府警察局海山分局
    查獲涉嫌毒品危害防制條例案件毒品初步鑑驗報告單1 件存
    卷為憑，俱徵被告前揭不利於己之自白與事實相符。綜上，
    本案事證明確，被告犯行堪予認定。
二、按海洛因、安非他命分係毒品危害防制條例所規定之第一、
    二級毒品，被告施用之，核係犯同條例第10條第1 項之施用
    第一級毒品罪及同條第2 項之施用第二級毒品罪。被告施用
    海洛因、安非他命前後持有第一、二級毒品之低度行為，分
    別為其施用之高度行為所吸收，均不另論罪。被告以一施用
    行為，同時施用海洛因、安非他命，觸犯毒品危害防制條例
    第10條第1 、2 項之罪，為想像競合犯，應依刑法第55條規
    定，從一較重之施用第一級毒品罪處斷（公訴人認應分論併
    罰，容有未洽）。被告前後2 次施用第一級毒品犯行，犯意
    各別，罪名互殊，應予分論併罰。又被告有如本判決事實欄
    所述論罪科刑之執行紀錄，有臺灣高等法院被告前案紀錄表
    可按，其於有期徒刑執行完畢後5 年內再犯上開有期徒刑以
    上之罪，為累犯，應依刑法第47條第1 項規定，加重其刑。
    爰審酌被告曾因施用毒品違反毒品危害防制條例案件，接受
    刑之科處及執行之紀錄，復經觀察、勒戒及強制戒治，猶施
    用海洛因、安非他命再犯本罪，顯見其自制力薄弱，且未衷
    心悛悔，漠視法令之禁制濫用藥品，應予非難，兼衡其施用
    海洛因、安非他命所生危害實以自戕健康為主，暨被告犯後
    供認無隱，態度良好等一切情狀，各量處如主文所示之刑，
    並定其應執行之刑，資為懲儆。
三、扣案海洛因殘渣袋1 只內之海洛因殘渣（量微無法秤重）、
    安非他命4 包（淨重3 公克），為查獲之毒品，不問屬於被
    告與否，應依毒品危害防制條例第18條第1 項前段規定，沒
    收銷燬之。前開扣案海洛因殘渣袋1 只（內含海洛因殘渣，
    量微無法秤重）、安非他命包裝袋4 只及95年8 月28日查扣
    之注射針筒1 枝，係被告所有供其施用海洛因、安非他命所
    用之物，此據被告供承在卷，應依刑法第38條第1 項第2 款
    規定沒收之。至前述於95年9 月7 日查扣之注射針筒1 枝，
    與被告施用海洛因、安非他命犯行並無關連性，無從併予宣
    告沒收，附此敘明。
據上論斷，應依刑事訴訟法第273 條之1 第1 項、第299 條第1
項前段，毒品危害防制條例第10條第1 項、第2 項、第18條第1
項前段，刑法第11條前段、第47條第1 項、第38條第1 項第2 款
、第51條第5 款，判決如主文。
本案經檢察官朱學瑛到庭執行職務。
中　　華　　民　　國　　96　　年　　1 　　月　　31　　日
                        刑事第三庭  法  官  廖  怡  貞
以上正本證明與原本無異。
如不服本判決，應於判決送達後10日內，向本院提出上訴狀，上
訴於臺灣高等法院（須附繕本）。
                                    書記官  林  惠  齡
中　　華　　民　　國　　96　　年　　2 　　月　　2 　　日
※附錄本案論罪科刑法條全文※
毒品危害防制條例第10條：
施用第一級毒品者，處6 月以上5 年以下有期徒刑。
施用第二級毒品者，處3 年以下有期徒刑。
